---
title: "Analiza Airbnb smeštaja na osnovu oglasa"
subtitle: "Računarstvo visokih performansi u informacionom inženjerstvu — praktični deo"
author: "Nikola Letvenčuk, E2 46-2025"
date: "`r format(Sys.Date(), '%d.%m.%Y.')`"
output:
  html_document:
    toc: true
    toc_float: true
    toc_depth: 3
    number_sections: true
    df_print: paged
    code_folding: show
    theme: flatly
---

```{r setup, include=FALSE}
knitr::opts_knit$set(root.dir = normalizePath(".."))   # radni dir = koren projekta
knitr::opts_chunk$set(
  echo    = TRUE,      # specifikacija zahteva PRIKAZ programskog koda
  message = FALSE,
  warning = FALSE,
  fig.width = 8, fig.height = 5, dpi = 150
)
```

```{r ucitaj-funkcije}
for (f in list.files("R", pattern = "[.][Rr]$", full.names = TRUE)) {
  source(f, encoding = "UTF-8")
}
```

# Korišćeni podaci i tehnologije

<!-- specificiranje korišćenih podataka i tehnologija -->
<!-- Poreklo (Inside Airbnb), licenca, obim u GB, broj oglasa i obeležja.
     Tehnologije: R x.y.z, data.table, tidymodels/ranger/xgboost/e1071,
     cluster, ggplot2, rmarkdown. Hardver i paralelizacija. -->

# Priprema podataka

<!-- učitavanje / uređivanje / nedostajuće vrednosti -->

# Preliminarna analiza podataka

## Deskriptivne statistike

## Raspodele po obeležjima

## Odnosi između obeležja

# Klasifikacija

## Random Forest

### Scenario 1 · Scenario 2 · Scenario 3

## XGBoost

## SVM

## Poređenje metoda i izbor rešenja

<!-- odnos parametara i performansi + izabrano rešenje po metodu i ukupno -->

# Klasterizacija

## Scenario A

## Scenario B

## Struktura klastera i tumačenje

# Zaključak

# Reproducibilnost

```{r sesija}
sessionInfo()
```
